【裁判字號】    97,交聲,1822
【裁判日期】    970829
【裁判案由】    聲明異議
【裁判全文】
臺灣高雄地方法院交通事件裁定        97年度交聲字第1822號
原處分機關  高雄市政府交通局
代  表  人  王國材
異  議  人
即受處分人  甲○○
上列異議人因違反道路交通管理處罰條例案件，對於高雄市政府
交通局民國97年7 月29日高市交裁字第裁32-BI0000000號處分聲
明異議，本院裁定如下：
    主  文
原處分撤銷。
甲○○駕車行經有燈光號誌管制之交岔路口闖紅燈，處罰鍰新臺
幣壹仟捌佰元，並記違規點數參點。
    理  由
一、異議意旨略以：異議人即受處分人甲○○於民國97年6 月29
    日下午5 時48分許，騎乘車牌號碼ONN-193 號重型機車，行
    經高雄市○○路、永平路交叉口時，因陽光強烈反光致視力
    模糊，而不慎於紅燈時超越上開永泰路口之停止線，但隨即
    停車等候，於燈號變換為綠燈後才通行，故無闖紅燈或紅燈
    左轉之違規情事，爰此，聲明異議暨請求撤銷原處分等語。
二、按汽車駕駛人，行經有燈光號誌管制之交岔路口闖紅燈者，
    處新臺幣（下同）1,800 元以上5,400 元以下罰鍰，並記違
    規點數3 點，道路交通管理處罰條例第53條第1 項、第63條
    第1 項第3 款規定綦詳。又該法所指之車輛，係指在道路上
    以原動機行駛之汽車（包括機器腳踏車）或以人力、獸力行
    駛之車輛，故機車亦在規範範圍內，同法第3 條第8 款亦有
    明文。另按，行車管制號誌就「圓形紅燈」顯示之意義，係
    車輛面對圓形紅燈表示禁止通行，不得超越停止線或進入路
    口，道路交通標誌標線號誌設置規則第206 條第5 項第1 款
    設有規定。又車輛面對圓形紅燈時仍逕予穿越路口至銜接路
    段，含左轉、直行、迴轉及右轉，即視為闖紅燈之行為；車
    輛無視於紅燈警示，有穿越路口之意圖，而車身已伸入路口
    範圍者，視同闖紅燈，交通部82年4 月22日交路字第009811
    號函釋意旨可資參照。
三、經查：
  (一)異議人於上開時地，騎乘車牌號碼ONN-193 號重型機車，闖
    越紅燈之違規事實，經警逕行舉發，有高雄市政府警察局97
    年7 月2 日高市警交相字第BI0000000 號舉發違反道路交通
    管理事件通知單、高雄市政府交通局97年7 月29日高市府交
    裁字第裁32-BI0000000號裁決書附卷可參（見本院卷第3 、
    5 頁）。
  (二)異議人甲○○固不否認有騎乘機車行經上開路口及於紅燈時
    超越停止線之事實，然辯稱：其係因不可抗力方不慎超越停
    止線，請從輕處罰等語。然觀諸卷附逕行舉發照片1 張（見
    本院卷第4 頁），得見在燈號呈現為紅燈之狀況下，異議人
    所騎乘機車車身全部已超越停止線，且超越停止線已有斑馬
    線寬度之距離，是揆諸上揭說明，自應認定係屬闖越紅燈之
    行為無訛。再者，異議人並未提出任何證據得以證明其所辯
    屬實，故其執上開辯詞否認違規情事等語，尚難採信。準此
    ，異議人確有如舉發違反道路交通管理事件通知單所載之違
    規事實，應可認定。
四、又本件異議人駕車行經有燈光號誌管制之交岔路口闖紅燈，
    原處分機關援引道路交通管理處罰條例第53條第1 項規定，
    裁處異議人罰鍰1,800 元之罰鍰，固非無見，惟受處分人違
    反道路交通管理處罰條例第53條第1 項規定部分，依同條例
    第63條第1 項第3 款規定，除依前開條文科處罰鍰外，應記
    違規點數3 點，然原處分機關對於此部分漏未依同條例第63
    條第1 項第3 款之規定，併予記違規點數3 點，則原處分就
    此部分顯有未當，自應由本院撤銷原處分，並對上開違規行
    為，依道路交通管理處罰條例第53條第1 項、第63條第1 項
    第3 款之規定，裁處罰鍰1,800 元，併記違規點數3 點，以
    資適法。
五、據上論斷，應依道路交通案件處理辦法第20條，道路交通管
    理處條例第53條第1 項、第63條第1 項第3 款，裁定如主文
    。
中    華    民    國    97    年    8     月    29    日
                      交通法庭  法  官  葉文博
以上正本證明與原本無異。
如不服本裁定應於送達後5日內向本院提出抗告狀。
中    華    民    國    97    年    8     月    29    日
                                書記官  李柏親


司法院資訊處製作；財團法人民間司法改革基金會備份。
